【裁判字號】    90,易,304
【裁判日期】    901002
【裁判案由】    竊盜
【裁判全文】
臺灣臺東地方法院刑事判決                            九十年度易字第三四號
    公  訴  人  臺灣臺東地方法院檢察署檢察官
    被      告  丙○○
右列被告因竊盜案件，經檢察官提起公訴（九十年度偵字第一三七七號），本院判決
如左：
    主  文
丙○○連續竊盜，累犯，處有期徒刑壹年貳月，於刑之執行前，令入勞動場所強制工
作參年。
丙○○竊取乙○○所有ＷＶＰ─一○一號機車部分免訴。
    事  實
一、丙○○於民國七十八年間及八十一年間，均因竊盜罪經本院判處罰金，並於八十
    三年間、八十四年間、八十六年間、八十八年間、八十九年間均因竊盜罪經本院
    判處有期徒刑六月、十月、四月、一年及拘役五十九日，而八十八年間經本院判
    處有期徒刑一年之竊盜罪，丙○○於八十九年五月二十三日執行完畢，仍不知悔
    改，有竊盜犯罪之習慣，竟基於意圖為自己不法所有之概括犯意，先於九十年五
    月二十七日下午二時許，在臺東縣臺東市○○路一二三巷十七弄一之一號前，竊
    取甲○○所有之車號ＰＴＬ─○五九號機車得手供己使用；復於九十年六月五日
    上午九時許，侵入臺東縣臺東市○○路一六九巷二二號丁○○住處內（侵入住宅
    部分未經告訴），竊取丁○○所有之電視機一臺得手；再於九十年六月六日晚間
    ，在臺東縣臺東市○○路海濱公園內，乘丁○○酒醉熟睡之際，竊取丁○○身上
    之手錶一支及現金新臺幣二百餘元得手。
二、案經臺東縣警察局移送臺灣臺東地方法院檢察署檢察官偵查起訴。
    理  由
壹、有罪部分
一、訊據被告丙○○對於右揭犯罪事實於本院審理時均坦承不諱，核與被害人甲○○
    及丁○○指訴之情節相符，並有贓證物品保管領據、車籍資料在卷足憑，事證明
    確，被告竊盜之犯行堪以認定。
二、核被告丙○○所為，係犯刑法第三百二十條第一項之竊盜罪。被告右揭三次竊盜
    犯行，時間緊接，犯罪構成要件相同，顯係基於概括犯意為之，應依連續犯之規
    定論以一罪，並加重其刑。又被告於八十八年間因竊盜罪經本院判處有期徒刑一
    年，於八十九年五月二十三日執行完畢，有臺灣臺東地方法院檢察署刑案資料查
    註紀錄表在卷足憑，被告五年以內再犯有期徒刑之本罪，應依累犯之規定加重其
    刑，並遞加之。爰審酌被告屢因竊盜罪被判處徒刑仍不知悔改之品行、以及被告
    犯罪之動機、手段、目的、被告犯罪後之態度等一切情狀，量處如主文所示之刑
    ，以資懲儆。被告於七十八年間及八十一年間，均因竊盜罪經本院判處罰金，並
    於八十三年間、八十四年間、八十六年間、八十八年間、八十九年間均因竊盜罪
    經本院判處有期徒刑六月、十月、四月、一年及拘役五十九日，有臺灣臺東地方
    法院檢察署刑案資料查註紀錄表及臺灣高等法院被告全國前案紀錄表在卷可稽，
    被告復再犯本件連續三次之竊盜罪，顯然有竊盜犯罪之習慣，則依竊盜犯贓物犯
    保安處分條例第三條第一項第一款、第五條第一項前段規定，宣告被告於刑之執
    行前令入勞動場所強制工作三年，以矯正被告竊盜之習慣及訓練其謀生技能。
貳、免訴部分
一、公訴人另認被告丙○○於九十年六月初某日下午，在臺東縣臺東市○○街之果菜
    市場內，竊取乙○○所有之車號ＷＶＰ─一○一機車（該機車已於八十八年間失
    竊）得手，因認被告與前揭有罪之部分有連續竊盜之犯行。
二、按案件曾經判決確定者，應諭知免訴之判決，刑事訴訟法第三百零二條第一款定
    有明文。查被告丙○○係於八十八年六月間在臺東縣東興村竊取乙○○所有之車
    號ＷＶＰ─一○一號機車之事實，業據被告於本院審理時坦承不諱，核與被害人
    乙○○指訴之情節相符，並有車籍作業系統查詢認可資料（ＷＶＰ─一○一號機
    車車牌照註銷之日期並為八十八年六月十六日）在卷足憑，則公訴人認被告竊取
    被害人乙○○所有之車號ＷＶＰ─一○一號機車之時間顯係誤載。是被告竊取被
    害人乙○○所有之車號ＷＶＰ─一○一號機車之時間，距上開論罪科刑之竊盜行
    為已二年，尚非時間緊接，顯非基於概括犯意為之，則未具連續犯之裁判上一罪
    關係。另查，被告竊取被害人乙○○所有之車號ＷＶＰ─一○一號機車之行為雖
    未與前開論罪科刑之部分有裁判上一罪關係，然與八十八年間經本院判處之三次
    連續竊盜犯行（均於八十八年五月間）發生之時間緊接，有連續犯之關係，有本
    院八十八年度易字第二六四號刑事判決在卷可稽，且本院八十八年度易字第二六
    四號案件係於八十八年六月三十日判決被告有期徒刑一年，並於八十八年七月二
    十九日判決確定，並有臺灣臺東地方法院檢察署刑案資料查註紀錄表附卷可憑，
    故被告竊取被害人乙○○所有之車號ＷＶＰ─一○一號機車之行為，顯然於八十
    八年七月二十九日曾經判決確定，按首揭法條規定，被告竊取被害人乙○○所有
    之車號ＷＶＰ─一○一號機車之犯行，應為免訴之判決。
據上論斷，應依刑事訴訟法第二百九十九條第一項前段、第三百零二條第一款、刑法
第五十六條、第三百二十條第一項、第四十七條、第七十條、竊盜犯贓物犯保安處分
條例第三條第一項第一款、第五條第一項前段，罰金罰鍰提高標準條例第二條，判決
如主文。
本案經檢察官洪政和到庭執行職務。
中      華      民      國      九十      年      十      月      二    日
                                  臺灣臺東地方法院刑事庭
                                          法  官  范智達
右正本證明與原本無異。
如不服本判決，應於判決送達後十日內向本院提出上訴狀。（須附繕本）
「切勿逕送上級法院」
                                          書記官  賴淑芬
中      華      民      國      九十      年      十      月      二    日
附錄本案論罪科刑法條全文：
刑法第三百二十條
意圖為自己或第三人不法之所有，而竊取他人之動產者，為竊盜罪，處五年以下有期
徒刑、拘役或五百元以下罰金。
意圖為自己或第三人不法之利益，而竊佔他人之不動產者，依前項之規定處斷。
前二項之未遂犯罰之。


司法院資訊處製作；財團法人民間司法改革基金會備份。
